臺灣高等法院臺南分院刑事判決　　　　　　　　　　　　　　　　　　　行股
　　上　訴　人　臺灣嘉義地方法院檢察署檢察官
　　上　訴　人
　　即　被　告　甲　○　○
　　選任辯護人　劉　炯　意　律師
　　　　　　　　孫　則　芳
右上訴人因被告侵占等案件，不服臺灣嘉義地方法院八十九年度易字第八二四號中華
民國九十年十二月二十八日第一審判決（起訴案號：臺灣嘉義地方法院檢察署八十九
年度偵字第四一九七號），提起上訴，本院判決如左：
    主      文
原判決撤銷。
甲○○連續意圖為自己不法之所有，而侵占對於業務上所持有之物，處有期徒刑貳年
貳月。
    事      實
甲○○於民國（下同）八十六年六月至八十九年八月間，受僱在嘉義市○○○路一九
三號協和證券股份有限公司嘉義分公司（下稱協和證券公司），擔任證券商業務員，
因未取得合法之證券商業務員資格，經徵得該公司業務員吳建志、穆富美之同意，以
該二人名義，受客戶乙○○（原名賴美華）之委託，辦理股票之買賣，為從事業務之
人（不包含代客買賣基金），明知乙○○並未委託出賣如附表一所示之股票，竟基於
意圖為自己不法所有、行使業務登載不實文書、及行使偽造私文書之概括犯意，連續
自八十九年三月八日起至同年五月十七日止，先後於附表一所示之日期，於證券公司
之委託書，登載乙○○以電話委託吳建志、穆富美賣出股票之不實事項，據以辦理股
票賣出，並於股票成交賣出後，於該委託書上登載回報時已通知客戶之不實事項，而
將附表一所示股票，合計以新臺幣（下同）四百零三萬九千元之價格賣出，旋於附表
二所示日期，先後連續五次利用乙○○業已蓋妥印鑑章，交其保管之臺新國際商業銀
行（下稱臺新銀行）空白存款取款憑條，偽填取款日期及金額後，將上開股票賣出之
價金，合計領取四百零二萬一千一百五十八元（起訴書誤載為四百零三萬九千元），
而予以侵占入己，足生損害於乙○○、協和證券公司對於證券交易管理之正確性、及
臺新銀行對於存提款管理之正確性。又乙○○於八十九年四月八日（起訴書誤載為同
年月七日），將現金五十一萬一千二百五十元，託由協和證券公司業務員「小周」（
年籍不詳）轉交甲○○，擬購買景泰電訊海外基金，詎甲○○復承上開意圖為自己不
法所有之概括犯意，將該筆現金中之五十一萬元，轉借予不知情之洪智博生息牟利，
餘一千二百五十元則據為己有，而侵占入己。嗣乙○○查覺有異，甲○○為掩飾犯行
，復於八十九年六月八日下午，在嘉義市○○路五六五號住處，先將乙○○之證券存
摺第二頁撕去（毀損部分未據告訴），再於第一頁、第三頁以電腦列印如附表三所示
資料，以資隱瞞，而變造證券存摺，復交還乙○○以行使之，亦足生損害於乙○○及
協和證券公司對於證券交易管理之正確性。案經乙○○向協和證券公司查詢確認後，
訴由臺灣嘉義地方法院檢察署檢察官偵查起訴。
    理      由
一、訊據上訴人即被告甲○○，固不諱言有於右揭時地，受協和證券公司僱用擔任證
    券商業務員，並製作如附表一所示委託書，將告訴人乙○○之股票賣出，及收受
    告訴人交付之購買基金現款五十一萬一千二百五十元，並將其中五十一萬元，連
    同所領出附表二所示股票賣出所得款項借予他人，且撕去告訴人證券存摺第二頁
    ，並於第一頁、第三頁變造不實之證券存摺內容等事實；惟矢口否認有何侵占、
    行使業務登載不實文書、及行使偽造私文書等犯行，並辯稱：其所作所為均事先
    經告訴人同意授權，其始將股票賣出，並將上開款項借予他人生息，嗣因借款人
    無法清償，告訴人之夫翁少英又欲查帳，其始配合告訴人變造存摺內容，及該款
    係其借予他人，告訴人要其負責，其始書立切結書，並非承認其有盜賣股票侵占
    告訴人款項云云。然查：
（一）被告如何為右揭侵占等犯罪事實，已迭據告訴人先後在歷次偵審中指訴不移，
      並有協和證券公司股票賣出委託書十一紙（見偵查卷第二十五、二十六、二十
      八、二十九、一四四頁）、客戶交易明細表一紙（見偵查卷第二十四頁）、客
      戶餘額資料查詢單一紙（見偵查卷第七頁）、臺新銀行臺幣存款歷史交易明細
      查詢單一紙（見原審院卷一第一六三至一六五頁）、臺新銀行存款取款憑條五
      紙（見原審卷一第一七三頁、第一七七至一八０頁）、協和證券公司證券存摺
      一本（見偵查卷第六、七、一四四頁）、被告書立之切結書一紙（見偵查卷第
      九頁）、告訴人寄發表示停止股票交易之存證信函一份（見偵查卷第十頁）、
      及臺新銀行指定用途信託資金投資有價證券對帳單一紙（見原審卷一第二四三
      頁），附卷足稽。且被告製作之股票賣出委託書十一紙，其上所載股票類別、
      股數，經核與客戶交易明細表、客戶餘額資料查詢單，關於告訴人指訴被盜賣
      之股票明細相符，被告確係利用吳建志、穆富美名義製作委託書，而賣出告訴
      人之股票，更於賣出股票後，利用告訴人交付之臺新銀行存款取款憑條，將股
      款領出無訛。雖被告一再辯稱係經告訴人同意始賣出股票，且係經告訴人同意
      將股款領出借與他人生息求利云云；惟不惟已為被告所堅詞否認，且縱如被告
      所言，告訴人係經由被告借款與他人承作丙種代墊交易屬實，衡情告訴人固並
      不必知悉係貸借予何人，然被告係出面直接與借用人接洽，當知之甚稔並有所
      記錄及憑證，詎被告在原審竟稱：「（錢提領出來之後，都是借給洪智博？）
      八十九年四月份之前借的對象很多，四月份以後才都借給洪智博。」云云（見
      原審卷一第二七五頁），微論已與證人洪智博在偵查中所證稱：「於八十九年
      二月底至八十九年四、五月間，共向甲○○借款六百九十萬元，僅清償一百萬
      元以內，還欠五、六百萬元，借錢時未問資金來源」云云（見偵查卷九十一頁
      ），相互不一，且復未能再提出其他借款人及任何憑證供法院查證，則其所謂
      告訴人經由其借款與他人承作丙種代墊交易云者，是否屬實，已非無疑。
（二）被告於歷次偵審中，所提告訴人所製作之對帳單影本（見偵查卷第五十頁、原
      審卷一第一一三頁、本院卷被告九十一年九月十七日答辯狀之證三），並無寫
      明製作日期，雖被告在本院供稱：「．．．附三（即証三）是在四月初。」、
      「四月七日告訴人要我匯五十七萬元給他，所以附三是在四月初寫的。」（見
      本院九十一年十月八日訊問筆錄），而與告訴人所稱係於四月底所寫，互有爭
      議。然觀諸該對帳單中第二項書寫矽品、臺塑賣出五十八萬，再對照告訴人之
      證券交易明細表，告訴人所有之矽品二十張，早於三月八日已由被告以同一價
      格分四次賣出，所得共一百三十一萬一千六百七十二元，核與該對帳單所列之
      款項相差甚遠，且被告在原審所稱該五十八萬係加上以前利息，另有人還款三
      十三萬云云（見原審卷二第一五九頁），亦因告訴人已於該對帳單另列十二萬
      三千八百元之代墊利息收入，豈會再於第一項中重複計算？被告又空言矽品三
      十三萬係有人還款，何以借款人借款與還款之數額非為整數，更與常情有違。
      反觀告訴人所言，告訴人因不知矽品已遭被告盜賣，於四月五日由告訴人之夫
      賣出矽品五張、告訴人賣出臺塑三張，而矽品歷史交易價格，八十九年四月五
      日之收盤價為七十三點五元，若賣出五張所得約三十六萬七千五百元（未扣手
      續費），臺塑賣出三張，所得為二十一萬九千元（見偵查卷第十七頁之交易明
      細表），兩筆賣出所得相加為五十八萬六千五百元，扣除手續費核與該對帳單
      所書寫之五十八萬相近。由此益證告訴人係於四月初，因不知矽品二十張已遭
      被告盜賣，故當時所書寫之對帳單，始載賣出臺塑三張與矽品五張之收入約五
      十八萬，否則告訴人苟係已知被告早將矽品出脫，明知帳戶內已無矽品股票，
      豈有仍於四月五日下單，猶欲自行賣出五張矽品股票，被告復於對帳時未當場
      提醒告訴人帳戶內已無矽品股票，反而於無矽品股票可賣之際，仍匯入告訴人
      銀行帳戶相當於矽品賣出之款項之理，從而依該對帳單所載之內容判斷，該對
      帳單應係被告於四月初所作，且被告確係未經告訴人授權而有盜賣附表一所示
      股票之犯行，洵屬有據。
（三）卷考告訴人之證券存摺內容（見偵查卷第一四四頁）所示，被告係將告訴人之
      證券存摺第二頁撕去，在第一頁、第三頁補登如附表三之買進、賣出股票資料
      ，且該補登之資料，與客戶交易明細表所示買進、賣出之股票類別、股數並不
      相符，且日期亦錯亂無序，顯見被告係恐告訴人察覺股票遭盜賣之事，而於情
      急之下，速將存摺撕毀無亂登摺無疑。蓋被告苟係配合告訴人應付乃夫翁家英
      查帳，必定與告訴人就股票種類、股數、交易日期逐筆詳予核對無訛後，始予
      以變造，以免前後不一互相矛盾致遭發現，且被告本可就原有資料接續登載，
      亦無須撕下第二頁之必要，況依被告所擅改之存摺以觀，經被告修改部分之每
      行間距，復與證券公司原先之列印內容顯然有別，印製情況更係髒污，苟被告
      確受告訴人委託重製交易記錄，用以應付告訴人丈夫查帳，斷不致如此列印錯
      誤，缺頁粗糙記載，而自暴其短，反易遭告訴人丈夫查知，是告訴人指稱被告
      係於遭發現盜賣股票後，為掩飾犯行於情急下擅自胡亂登摺，應非子虛。
（四）被告在原審既已自承；「他有交付五十一萬一千二百五十元現金給我，因當時
      景泰科技價位比較高」等語（見原審卷二第一八一頁），及亦迭自承收受告訴
      人交付用以申購基金之款項後，卻未購買基金反將其中五十一元萬借予洪智博
      之情。且依告訴人之指定用途信託資金投資有價證券對帳單（見原審卷一第二
      四三頁）內容觀之，僅於八十九年二月十一日曾購入景順電訊基金，及於八十
      九年三月二十七日曾購入歐洲如意基金，至於八十九年四月八日前後，被告並
      未照告訴人指示購買景泰電訊基金。另證人林憲隆即臺新國際商業銀行嘉義分
      行襄理林憲隆，在偵查中亦證稱：「：我們臺新銀行沒有收到這筆錢。」等語
      在卷（見偵查卷第八十五頁）。被告雖辯稱係徵得告訴人同意，始將該款項借
      予洪智博云云；然微論該辯解不惟已為告訴人所堅詞否認，且被告亦未能提出
      任何有關洪智博借款之憑證供法院查核，況告訴人交付之現金總額並非整數，
      顯係就基金數額預為詳細計算後始交付告訴人，當非授權被告靜待至低價時伺
      機購買，另該款餘額一千二百五十元部分，被告在原審既亦坦認：「不清楚，
      我沒有和告訴人談過這筆一千二百五十元的事。」等語（見原審卷二第二一四
      頁），則苟告訴人確曾受被告告知，願將上開款項出借生息牟利，理應有證據
      證明被告將此餘額歸還告訴人或為其他處置，乃被告非但始終無法證明該情，
      更在原審供承：「（你於偵查中說你轉借給洪智博的錢，並沒有付利息給告訴
      人，並經原審提示偵查卷第二十一頁並告以要旨）是。」等語（見原審卷一第
      二七六頁），益足證被告係未得告訴人授權，即擅自將五十一萬元借予洪智博
      ，餘額一千二百五十元則占為己有，而有侵占該筆購買基金之款項無疑。
（五）又依證人即協和證券公司嘉義分公司協理穆志誠，在原審所證稱：「（賴建中
      曾否和乙○○在協和證券公司就乙○○股票被賣出的事情討論善後事宜？）有
      。」、「（當時何人在場？）總共有兩次，第一次是我、被告、告訴人、告訴
      人之夫和告訴人一位朋友。第二次告訴人那位朋友沒有來。」等語（見原審卷
      二第十六頁），及證人何明坤在原審偵審中亦證稱：被告曾至告訴人任職之建
      材行談盜賣股票如何解決之事乙情，可知被告在告訴人獲知股票被盜賣後曾私
      下嚐試與告訴人解決。再觀諸被告書立予告訴人之切結書中，亦明確記載：「
      本人甲○○於十個工作天內，願補足差額內容如下（下略），以上應能補至滿
      意之程度，如無願負一切之法律責任。」等語（見偵查卷第九頁），苟被告無
      未經告訴人同意擅自出賣股票侵占股款情事，事不關己又何必試行和解並書立
      切結書？尤以被告自承於八十六年六月間起，即開始擔任證券公司業務員，應
      知證券交易盈虧風險概由客戶承擔，斷無業務員替客戶背負虧損者，苟被告確
      係事先徵得告訴人同意而出賣股票，自無事後僅為配合告訴人之夫查帳，而書
      立切結書言及「願負一切法律責任」，而陷自己於不利境地之理。再徵諸告訴
      人在原審供稱：被告事後有補還金像電股票五張、誠洲股票十張、桂宏股票十
      張等語（原審卷一第二四七頁），及有上開告訴人之證券公司客戶餘額資料查
      詢單影本足憑，即被告亦不否認於八十九年六月十三日、六月十九日、六月二
      十日，已償還告訴人五十三萬餘元等情（見原審卷一第二０一頁），苟被告所
      辯其書立切結書、與更改存摺之舉，純係配合告訴人應付乃夫查帳，被告豈有
      再補還股票與償還金錢之情事。況苟如被告所言，依業界慣例被告應對告訴人
      負連帶保證人責任，被告應為就借款金額連帶保證之切結，為何反書寫願補足
      股票並負一切法律責任，更進而為補還股票之行為？被告有盜賣告訴人股票之
      情事，益信而有徵。
（六）再就被告於九十一年九月十七日庭呈本院之答辯狀，所附證一、證二由告訴人
      書寫之二計算紙影本觀之，因該二紙張相同、字體粗細一樣，利息皆計算至六
      月二十日，顯應係同時製作，即被告及告訴人在本院亦均一致供稱係同時製作
      無訛。雖就該二計算紙之製作日期，因被告在本院係供稱：「．．．附一、二
      這二張是一次（會算），．．．附一、二是在五月底的時候．．．。」、「（
      五月底為何會有二張？）因為告訴人要將借出去的都收回來，所以會有二張。
      」云云（見本院九十一年十月八日訊問筆錄），致與告訴人在本院所供陳：「
      ．．．附一、二的部分，是因為六月八日，我到協和證券公司集保處要領回我
      的集保簿子，才發現股票被盜領了，六月九日我確定後就去找被告寫切結書。
      然後寫切結書，我要求他要簽本票給我保障，所以他就在六月十日在我公司寫
      本票給我，本票日期是寫六月二十日，所以附一、二是在六月九日或十日在我
      的公司，用我的筆記本算的。」云云（見同上日訊問筆錄），互有爭議，且告
      訴人在原審亦曾供稱證一之計算紙係於五月下旬製作云云（見原審卷一第二四
      九頁），致告訴人自己所言亦先後不一。惟詳究附一之計算紙內容，告訴人於
      該紙第四、五行中，既書寫有「五月三十一日還四十萬」之字樣，則苟真該計
      算紙係於五月下旬製作，告訴人如何能預先得知五月最後一日，將會有四十萬
      元還款？且綜觀證一、證二計算紙所書寫之內容，依告訴人於歷次偵審中所言
      ，係將定存質借借款予被告，在本院審理時亦不諱言有借款予被告為代墊交割
      ，並稱：「利息係一萬元每天二十元，被告抽五元，我賺十五元，他說這只是
      代墊交割。」等語（見本院九十一年三月一日訊問筆錄），然堅稱各該借款予
      被告為代墊交割收取利息部分，與本案被告擅自盜賣股票情節，全然不同互不
      相干，況該借款代墊交割部分，業經臺灣嘉義地方法院檢察官，以八十九年度
      偵字第四一九七號，為不起訴處分確定在案，有該不起訴處分書在卷足憑；再
      參諸該計算紙一開頭即寫明「定存」字樣，益證該部分係屬經不起訴處分之雙
      方借款部分，要與被告所為本案盜賣股票部分無。再者該二計算紙所記載之
      內容，除「定存」之雙方借款外，尚包含遭被告侵占之「基金」價款，及遭被
      告盜賣之「股票」部分，不惟羅列雙方所有之金錢糾紛，且該二計算紙所用之
      紙張，復與上開被告所書之切結書所用紙張相同，再對照告訴人在原審供稱：
      被告至建材行談和解之事，伊撕自己筆記本一頁予被告立下切結書等語（見原
      審卷一第二七三頁），顯見該證一、證二之計算紙，確係告訴人於六月八日發
      現股票遭被告盜賣後，與被告商談如何解決時，告訴人將所有與被告間之金錢
      糾紛，作一總清算所為之計算而來，而非於五月底所製作，益信而有徵，被告
      仍難執該證一、證二之計算紙，而為其有利之認定。
（七）綜上各情，被告受告訴人委託買賣股票，其間雖有從事借款代墊交割之情事；
      然既無從舉證證明告訴人有同意或授權其出賣如附表一所示之股票，及提領附
      表二所示之股款，且其亦無須配合告訴人之夫查帳，而為變造證券存摺內容及
      書立切結書補足股票之必要，另依告訴人所持交購買基金數額觀之，顯有立即
      購買基金之意思，被告復未能說明借出五十一萬元後，如何處理該購買基金之
      餘額，顯見被告係未得告訴人委託或同意下，即擅將股票賣出並提領價款，連
      同購買基金之價款，私自挪用或私下將之出借他人，而有易持有為所有之不法
      侵占意圖。又刑法侵占罪係行為人將持有物據為己有，客觀上有足以顯示行為
      人以所有人自居之行為，且該罪為即成犯，凡對自己持有之他人所有物，有變
      易持有為所有之意思或擅自不法處分時，即構成犯罪，縱事後將侵占之物設法
      歸還，亦無解於罪名之成立。是縱認有被告所稱將款項借予洪智博之情事，及
      證人洪智博在偵查中證稱：伊向被告借款共六百九十萬元，並曾與被告一同帶
      權狀去找告訴人云云屬實（見偵查卷第九十一、九十二頁），亦因該借款係被
      告於告訴人不知情下所擅自為之，及係其侵占罪已然成立後之試行和解行為，
      仍無解其侵占罪之成立。本案事證已臻明確，被告所辯前詞，核均屬事後畏罪
      卸責之飾詞，無足取信，其犯行洵堪認定，應予依法論科。
二、被告係協和證券公司證券商業務員，以受客戶委託買賣股票為業務，自屬從事業
    務之人，乃竟意圖為自己不法之所有，於股票賣出委託書上，登載賣出告訴人所
    有附表一所示股票之不實事項，並持以行使賣出股票，復在告訴人交付事先蓋章
    之空白取款憑條上，偽填金額、日期持以領款，將所賣股票票款侵占入己，並變
    造告訴人所有之證券存摺內容，自足生損害告訴人、協和證券公司對於證券交易
    管理之正確性、及臺新銀行對於存提款管理之正確性，核所為係犯刑法第二百十
    六條、第二百十五條之行使業務登載不實文書罪，刑法第三百三十六條第二項之
    業務侵占罪，刑法第二百十六條、第二百十條之行使偽造私文書罪、行使變造私
    文書罪。又其在原審既自承所從事之業務，並不包括登載證券存摺及代客買賣基
    金，是其意圖為自己不法之所有，於其業務範圍之外，侵占告訴人所持交之買賣
    基金款項，核係另犯刑法第三百三十五條第一項之普通侵占罪。公訴人認其行使
    變造證券存摺行為，係犯刑法第二百十六條、第二百十五條之行使業務登載不實
    文書罪，並認其侵占告訴人購買基金款項之行為，係犯刑法第三百三十六條第二
    項之業務侵占罪，均尚有未洽，起訴法條應予變更。其登載不實之委託書雖有十
    一紙，然股票賣出日期先後為八十九年三月八日、四月二十七日、五月十日、五
    月十六日、五月十七日計五天，提款日期先後為八十九年三月十日、四月二十九
    日、五月十二日、五月十八日、五月十九日計五次，是附表一所示股票於同日多
    次賣出者，應屬其同日業務侵占犯意接續之多次行為，而侵害告訴人之一個財產
    法益，屬單純一罪。其登載股票賣出委託書之業務不實文書、偽造取款憑條之私
    文書、及變造證券存摺之私文書後，復持以行使，其登載不實及偽造、變造之低
    度行為，應為各該行使之高度行為所吸收，僅分別論以行使業務登載不實文書罪
    、及行使偽造、變造私文書罪，而不再各論以登載或偽造、變造之罪名。其先後
    多次行使業務登載不實文書犯行，多次業務侵占、普通侵占犯行，及多次行使偽
    造、變造私文書犯行，均各時間緊接，犯罪基本構成要件相同，顯均各係基於概
括犯意反覆為之，均應依連續犯規定，分別論以情節較重之行使業務登載不實文
    書一罪、業務侵占一罪、及行使偽造私文書一罪，並均依法各加重其刑。其登載
    不實事項於股票賣出委託書、行使偽造取款憑條、及變造證券存摺等行為，目的
    均在於侵占票款，故所犯連續行使業務登載不實文書、行使偽造私文書、與連續
    業務侵占罪間，顯具有方法與目的之牽連犯關係，應從一重之連續業務侵占罪處
    斷。其行使偽造取款憑條領款之犯行，公訴人雖未於所犯法條欄論處所犯罪名，
    惟犯罪事實欄既已予以敘及，本院自應依法併予審判。又附表一編號八之股票，
    單價為六十五元，非五十元五角，其成交價為六十五萬元，非十五萬一千五百元
    （見客戶交易明細表）；附表一編號十一之股票，係於八十九年五月十六日賣出
    ，非同年月十日（見客戶交易明細表）；被告股票總成交價雖為四百零三萬九千
    元，然提領之總金額為四百零二萬一千一百五十八元（見臺新銀行臺幣存款歷史
    交易明細查詢單及存款取款憑條），非四百零三萬九千元；告訴人係於八十九年
    四月八日，交付購買基金款項予被告（見原審卷一第二七八頁），非同年月七日
    ；以上各節，起訴意旨顯有誤載，均應予以更正，附此敘明。原審認被告罪證明
    確，因予論罪科刑，固非無見；惟查原判決認被告賣出股票後，在告訴人填妥交
    付之蓋有印章空白取款憑條上，偽填金額、日期持以領款之行為，係業務侵占犯
    行之階段行為，不另論罪，尚有未洽。被告上訴意旨否認犯罪，及檢察官循告訴
    人請求提起上訴認原判決量刑過輕，雖均無足取；惟檢察官另上訴意旨，指原判
    決未就被告偽造取款憑條領款之行為，依行使偽造私文書罪論處，尚有未當，則
    為有理由，自應由本院將原判決予以撤銷改判。爰審酌被告之素行、犯罪之動機
    、目的、手段、方法、所生危害、及其犯後態度暨迄未與告訴人和解等一切情狀
    ，仍對其量處有期徒刑二年二月，以資懲儆。
三、據上論斷，應依刑事訴訟法第三百六十九條第一項前段、第三百六十四條、第三
    百條、第二百九十九條第一項前段，刑法第五十六條、第三百三十六條第二項、
    第二百十六條、第二百十條、第二百十五條、第五十五條，罰金罰鍰提高標準條
    例第一條前段，判決如主文。
本案經檢察官曾顯智到庭執行職務。
中      華      民      國    九十一    年      十      月    三十一    日
                                  臺灣高等法院臺南分院刑事第二庭
                                      審判長法官  林  永  茂
                                            法官  蘇  重  信
                                            法官  陳  清  溪
右正本證明與原本無異。
如不服本判決，應於判決送達後十日內向本院提出上訴狀，其未敘述理由者並應於提
出上訴狀後十日內向本院補提理由書（應附繕本)。
                                      法院書記官  劉  岳  文
中      華      民      國    九十一    年      十      月    三十一    日
刑法第三百三十六條第二項：
對於業務上所持有之物，犯前條第一項之罪者，處六月以上五年以下有期徒刑，得併
科三千元以下罰金。
附表一：盜賣股票明細
┌──┬───┬────┬───┬─────┬─────┬───────┐
│編號│日  期│股票類別│股  數│  單  價  │  售  價  │委託書代號及營│
│    │      │        │      │（新臺幣）│（新臺幣）│業員名義      │
├──┼───┼────┼───┼─────┼─────┼───────┤
│ 一 │八十九│日月光  │五千股│九十八元  │四十九萬元│代號：四００三│
│    │年三月│        │      │          │          │      七      │
│    │八日  │        │      │          │          │營業員：吳建志│
├──┼───┼────┼───┼─────┼─────┼───────┤
│ 二 │同右  │矽品    │同右  │六十五元五│三十二萬七│代號：四００四│
│    │      │        │      │角        │千五百元  │      五      │
│    │      │        │      │          │          │營業員：同右  │
├──┼───┼────┼───┼─────┼─────┼───────┤
│ 三 │同右  │同右    │同右  │六十六元  │三十三萬元│代號：四００四│
│    │      │        │      │          │          │      六      │
│    │      │        │      │          │          │營業員：同右  │
├──┼───┼────┼───┼─────┼─────┼───────┤
│ 四 │同右  │同右    │同右  │六十六元  │同右      │代號：四００四│
│    │      │        │      │          │          │      九      │
│    │      │        │      │          │          │營業員：同右  │
├──┼───┼────┼───┼─────┼─────┼───────┤
│ 五 │同右  │同右    │同右  │六十六元  │同右      │代號：四００五│
│    │      │        │      │          │          │      五      │
│    │      │        │      │          │          │營業員：同右  │
├──┼───┼────┼───┼─────┼─────┼───────┤
│ 六 │八十九│金像電  │三千股│五十元五角│十五萬一千│代號：四００六│
│    │年四月│        ││          │五百元    │      六      │
│    │廿七日│        │      │          │          │營業員：穆富美│
├──┼───┼────┼───┼─────┼─────┤（編號六、七於│
│ 七 │同右  │金像電  │七千股│五十元    │三十五萬元│同日分二次賣出│
│    │      │        │      │          │          │，但製作於同一│
│    │      │        │      │          │          │紙委託書）    │
├──┼───┼────┼───┼─────┼─────┼───────┤
│ 八 │八十九│南亞    │一萬股│六十五元（│六十五萬元│代號：四００九│
│    │年五月│        │      │公訴意旨誤│（公訴意旨│      四      │
│    │十日  │        │      │為五十元五│誤為十五萬│營業員：吳建志│
│    │      │        │      │角）      │一千五百元│              │
│    │      │        │      │          │）        │              │
├──┼───┼────┼───┼─────┼─────┼───────┤
│ 九 │同右  │華升    │五千股│七十九元五│三十九萬七│代號：四０一一│
│    │      │        │      │角        │千五百元  │      二      │
│    │      │        │      │          │          │營業員：同右  │
├──┼───┼────┼───┼─────┼─────┼───────┤
│ 十 │同右  │臺積電  │三千股│一百四十四│四十三萬二│代號：四００三│
│    │      │        │      │元        │千元      │      ０      │
│    │      │        │      │          │          │營業員：同右  │
├──┼───┼────┼───┼─────┼─────┼───────┤
│十一│八十九│誠洲    │一萬股│十二元一角│十二萬一千│代號：四００八│
│    │年五月│        │      │          │元        │      六      │
│    │十六日│        │      │          │          │營業員：同右  │
│    │（公訴│        │      │          │          │              │
│    │意旨誤│        │      │          │          │              │
│    │為十日│        │      │          │          │              │
│    │）    │        │    │          │          │              │
├──┼───┼────┼───┼─────┼─────┼───────┤
│十二│八十九│桂宏    │一萬股│十二元九角│十二萬九千│代號：四０一０│
│    │年五月│        │      │五分      │五百元    │      二      │
│    │十七日│        │      │          │          │營業員：同右  │
├──┼───┼────┼───┼─────┼─────┼───────┤
│    │      │        │      │          │合計：四百│              │
│    │      │        │      │          │零三萬九千│              │
│    │      │        │      │          │元        │              │
└──┴───┴────┴───┴─────┴─────┴───────┘
附表二：提領股票賣出價金明細
┌──┬─────────┬──────────────────────┐
│編號│  提  款  日  期  │  提  款  金  額  （  新  臺  幣  ）        │
├──┼─────────┼──────────────────────┤
│ 一 │八十九年三月十日  │一百七十九萬九千五百元                      │
├──┼─────────┼──────────────────────┤
│ 二 │八十九年四月廿九日│四十九萬九千元                              │
├──┼─────────┼──────────────────────┤
│ 三 │八十九年五月十二日│一百零四萬元                                │
├──┼─────────┼──────────────────────┤
│ 四 │八十九年五月十八日│五十五萬元                                  │
├──┼─────────┼──────────────────────┤
│ 五 │八十九年五月十九日│十三萬二千六百五十八元                      │
├──┼─────────┼──────────────────────┤
│    │                  │合計：四百零二萬一千一百五十八元            │
└──┴─────────┴──────────────────────┘
附表三：證券存摺變造內容
┌──┬─────────┬────┬─────┬───────────┐
│編號│  日          期  │股票類別│股      數│  買  進  或  賣  出  │
├──┼─────────┼────┼─────┼───────────┤
│ 一 │八十九年三月八日  │日月光  │五千股    │買進                  │
├──┼─────────┼────┼─────┼───────────┤
│ 二 │同右              │同右    │同右      │買進                  │
├──┼─────────┼────┼─────┼───────────┤
│ 三 │八十九年二月十一日│震旦行  │一萬一千股│賣出                  │
├──┼─────────┼────┼─────┼───────────┤
│ 四 │八十九年二月九日  │臺灣慧智│五千股    │賣出                  │
├──┼─────────┼────┼─────┼───────────┤
│ 五 │八十九年三月八日  │矽品精密│一萬五千股│買進            │
├──┼─────────┼────┼─────┼───────────┤
│ 六 │八十九年四月廿七日│金像電子│一萬股    │買進                  │
├──┼─────────┼────┼─────┼───────────┤
│ 七 │八十九年二月五日  │華升電子│五千股    │買進                  │
├──┼─────────┼────┼─────┼───────────┤
│ 八 │八十九年三月卅一日│亞泥    │五千股    │買進                  │
└──┴─────────┴────┴─────┴───────────┘
